# 无土地使用权的土地是否可以用评价值作价入账

提问人：hwfanxi 时间：2020-05-25 12:23:00
标的公司为一家国有城投公司，固定资产中有多栋有房产证的房屋，但是这些建造房屋的土地无土地使用权证。且土地性质也不好确定，即不是购买的土地也不是划拨地。请问陈版主，这些土地如果按照评估价入账需要具备哪些条件？我认为如果能作为资产入账，不能作为无形资产确认，是否可以作为长期待摊费用或其他非流动资产确认？

回答人：chenyiwei
参考：https://bbs.esnai.com/thread-5416720-1-1.html